ACORDAO-COMPLETO-2359120

ACÓRDÃO DE RELAÇÃO

ACÓRDÃO DE RELAÇÃO 4922/2019 ATA 22/2019 - PRIMEIRA CÂMARA

Acórdão 4922/2019-TCU-Primeira Câmara
Os Ministros do Tribunal de Contas da União, reunidos em Sessão de 1ª Câmara, ACORDAM, por unanimidade, com fundamento nos arts. 1º, inciso V, e 39, inciso II, da Lei 8.443, de 16 de julho de 1992, c/c os arts. 259, inciso II, e 260, § 5º, do Regimento Interno, em considerar prejudicado, por perda do objeto, o exame de mérito do (s) ato (s) de concessão, em face do falecimento, maioridade ou exclusão do (s) beneficiário (s) e pela ausência de proposta de ressarcimento de valores indevidamente recebidos, na forma prevista no art. 7º da Resolução/TCU nº 206/2007, de acordo com os pareceres emitidos nos autos.
1. Processo TC-Processo 011.422/2019-0 (APOSENTADORIA) 
	1.1. Interessados: Jose Inacio Kruger (XXX.138.690-XX) ; Jose Leonidio Chagas (XXX.155.120-XX) ; Jose Teodoro Damasceno Saraiva (XXX.131.640-XX) ; Jose do Amaral Braga Filho (XXX.296.480-XX) ; Josué Ramos de Almeida (XXX.754.380-XX) ; Manoel Nei da Costa Neves (XXX.686.650-XX) ; Marco Antonio Dias Noguez (XXX.846.830-XX) ; Maria Aparecida dos Santos Tejada (XXX.567.790-XX) ; Maria Helena Moreira da Silva (XXX.986.070-XX) ; Maria Sonia Alonso Pereira (XXX.218.210-XX) ; Maria Teresa Belem Castro (XXX.516.790-XX) ; Maria de Lourdes da Costa Avila (XXX.593.340-XX) ; Mario Osorio Magalhaes (XXX.263.530-XX) ; Milton Carlos Neves (XXX.378.900-XX) ; Milton Carvalho (XXX.487.030-XX) ; Milton de Sousa Guerra (XXX.608.460-XX) ; Nilton Moraes Granada (XXX.217.490-XX) ; Onecio Xavier (XXX.020.600-XX) ; Orobaldo Gonçalves da Silva (XXX.946.270-XX) ; Osmar Otto (XXX.356.850-XX) 
	1.2. Órgão/Entidade: Universidade Federal de Pelotas
	1.3. Relator: Ministro-Substituto Augusto Sherman Cavalcanti
	1.4. Representante do Ministério Público: Procurador Júlio Marcelo de Oliveira
	1.5. Unidade Técnica: Secretaria de Fiscalização de Pessoal (SEFIP) .
	1.6. Representação legal: não há.
	1.7. Determinações/Recomendações/Orientações: não há.

Primeira Câmara

Universidade Federal de Pelotas

Jose Inacio Kruger (XXX.138.690-XX); Jose Leonidio Chagas (XXX.155.120-XX); Jose Teodoro Damasceno Saraiva (XXX.131.640-XX); Jose do Amaral Braga Filho (XXX.296.480-XX); Josué Ramos de Almeida (XXX.754.380-XX); Manoel Nei da Costa Neves (XXX.686.650-XX); Marco Antonio Dias Noguez (XXX.846.830-XX); Maria Aparecida dos Santos Tejada (XXX.567.790-XX); Maria Helena Moreira da Silva (XXX.986.070-XX); Maria Sonia Alonso Pereira (XXX.218.210-XX); Maria Teresa Belem Castro (XXX.516.790-XX); Maria de Lourdes da Costa Avila (XXX.593.340-XX); Mario Osorio Magalhaes (XXX.263.530-XX); Milton Carlos Neves (XXX.378.900-XX); Milton Carvalho (XXX.487.030-XX); Milton de Sousa Guerra (XXX.608.460-XX); Nilton Moraes Granada (XXX.217.490-XX); Onecio Xavier (XXX.020.600-XX); Orobaldo Gonçalves da Silva (XXX.946.270-XX); Osmar Otto (XXX.356.850-XX)

AUGUSTO SHERMAN

não há.

Procurador Júlio Marcelo de Oliveira

APOSENTADORIA (APOS)

Secretaria de Fiscalização de Pessoal (SEFIP).